【裁判字號】    98,簡上,123
【裁判日期】    980604
【裁判案由】    詐欺
【裁判全文】
臺灣板橋地方法院刑事判決             98年度簡上字第123號
上  訴  人
即  被  告  丁○○
上列上訴人即被告因詐欺案件，不服本院97年度簡字第9592號中
華民國97年11月27日第一審判決（聲請案號：97年度偵字第2788
5 、29811 號），提起上訴，及臺灣桃園地方法院檢察署移送併
辦（98年度偵字第535 號），本院管轄之第二審合議庭判決如下
：
    主  文
原判決撤銷。
丁○○幫助意圖為自己不法之所有，以詐術使人將本人之物交付
，處有期徒刑肆月，如易科罰金，以新臺幣壹仟元折算壹日。
    事  實
一、丁○○依其智識程度及一般社會生活之通常經驗，可預見將
    其名義所開立之銀行帳戶存簿、提款卡、密碼等帳戶資料交
    予他人，可能供作其他非法之用途，仍不違背其本意，竟基
    於幫助詐欺之犯意，於民國97年8 月初某日起至9 月5 日間
    某日，在不詳地點，將其所開立之國泰世華商業銀行中和分
    行（下稱國泰世華銀行）帳號0000000000000 號帳戶及中國
    信託商業銀行雙和分行（下稱中國信託銀行）帳號00000000
    00000 號帳戶之存摺、提款卡及密碼等物交付予真實姓名年
    籍資料不詳之成年人，供該人及其所屬之詐騙集團使用，以
    便被害人匯款及詐欺集團成員取款之用。嗣該詐騙集團成員
    於取得上揭丁○○所開立之二個帳戶之存摺、提款卡及密碼
    後，即基於意圖為自己不法所有之犯意，於附表編號1 至3
    所示之時間，以附表編號1 至3 所示之詐騙方式向戊○○、
    乙○○、甲○○施以詐術，致戊○○等人因而陷於錯誤，依
    照該詐騙集團成員之指示至ATM 轉帳匯款至前揭丁○○所開
    立之二個帳戶內，均旋即遭該詐騙集團成員提領一空（詳細
    詐騙之時間、詐騙內容、匯款情形及金額均詳如附表所示）
    ；迨戊○○等人察覺有異而報警處理，始經警循線查知上情
    。
二、案經臺北縣政府政府警察局中和分局及板橋分局報告臺灣板
    橋地方法院檢察署檢察官偵查後聲請簡易判決處刑及桃園縣
    政府警察局平鎮分局報告臺灣桃園地方法院檢察署檢察官偵
    查後移送併辦。
    理  由
壹、有關證據能力部分：刑事訴訟法第159 條第1 項雖規定，被
    告以外之人於審判外之言詞或書面陳述，除法律有規定外，
    不得作為證據。惟同法第159 條之5 明定：「被告以外之人
    於審判外之陳述，雖不符前4 條之規定，而經當事人於審判
    程序同意作為證據，法院審酌該言詞陳述或書面陳述作成時
    之情況，認為適當者，亦得為證據。」、「當事人、代理人
    或辯護人於法院調查證據時，知有第159 條第1 項不得為證
    據之情形，而未於言詞辯論終結前聲明異議者，視為有前項
    之同意。」，其立法理由在於傳聞證據未經當事人之反對詰
    問予以核實，乃排斥其證據能力。惟當事人如放棄對原供述
    人之反對詰問權，於審判程序表示同意該等傳聞證據可作為
    證據，此時，法院除認該傳聞證據欠缺適當性外，自可承認
    其證據能力。又當事人、代理人或辯護人於調查證據時，知
    有刑事訴訟法第159 條第1 項不得為證據之情形，卻表示「
    對於證據調查無異議」、「沒有意見」等意思，而未於言詞
    辯論終結前聲明異議者，應視為已有將該等傳聞證據採為證
    據之同意，最高法院93年度台上字第3533號、94年度台上字
    第2976號判決亦採同一見解。經查：本案被告丁○○及檢察
    官於本院審判期日，對於下列經本院調查之證據方法，均表
    示對證據能力不爭執，復於審判期日就本院一一提示之前揭
    證據方法於言詞辯論終結前，均亦未就所調查之證據主張有
    刑事訴訟法第159 條第1 項不得為證據之情形，是參照上開
    說明要旨，本案經調查之證據，均有證據能力，合先敘明。
貳、實體方面：
一、訊據被告丁○○固坦承前開二個帳戶均是伊所開立之事實，
    惟矢口否認有何幫助詐欺取財之犯行，並辯稱：前開二個帳
    戶之存摺及提款卡均於97年9 月份遺失，且伊曾於同年8 月
    份，因辦理貸款而將該帳戶之提款卡密碼告知他人云云置辯
    。經查：
(一)、被害人戊○○、乙○○及甲○○遭詐騙集團成員分別以附表
    編號1 至3 所示之詐騙方式因而陷於錯誤，分別匯款至被告
    前開二個帳戶，且均旋即遭人提領完畢等情，業據被害人戊○○、乙○○及甲○○於警詢中指訴歷歷，並有附表編號1
    至3 備註欄所示之書證在卷可稽；又上開存、提款之方式，
    與常見詐騙他人財物之犯罪方法相同，足認被告所開立之前
    揭二個帳戶確實遭詐欺集團使用，供作被害人匯款及詐欺集
    團成員取款用之事實，堪予認屬實。
(二)、再者，對於取得上開被告國泰世華銀行及中國信託銀行帳戶
    提款卡之詐欺集團而言，為確保不法利益之取得，其所利用
    供轉帳、匯款之帳戶，必係得以確認不致有遭帳戶申設人掛
    失而凍結帳戶提領權利之風險，當更需掌握各該帳戶提款卡
    之正確密碼，俾得順利指派車手提領或轉匯帳戶內之存款。
    凡此，均足認一經犯罪集團使用之匯款帳戶，必係各該帳戶
    申設人出於自主決定，而將各該帳戶之存摺、提款卡及密碼
    交付予犯罪集團或其所屬之帳戶收購者，否則犯罪集團焉得
    確保其匯款進入各該帳戶後，渠等必得順利提領帳戶內之存
    款？質言之，犯罪集團絕無可能將款項匯入他人非自願所交
    付之存款帳戶，而陷自己於該帳戶申設人若驟然前往掛失止
    付，該集團將無法提領該帳戶內存款之不確定風險中。
(三)、況徵諸被告迭於警詢、偵訊及本院訊問時之供述：
１、於97年9 月8 日警詢時先供稱：伊於97年8 月25日向富邦銀
    行申請信貸，他說要提供半年內的交易往來紀錄，伊於同年
    9 月5 日9 時許至新店的中國信託及中和的國泰世華銀行刷
    存摺，因伊當時不知道存摺是否放在家裡，所以伊沒有辦理
    掛失及補發；因為伊之前忘記伊申請信貸後將存摺放在機車
    行李箱，伊以為放在家中，直到今天伊打電話請家人幫伊查
    看存摺是否放在家裡時，家人告知不在家中，伊打電話至銀
    行申請掛失，銀行才告知帳戶已被列為警示帳戶云云（詳見
    臺灣板橋地方法院檢察署〈下稱丙○〉97年度偵字第27885
    號偵查卷〈下稱97偵27885 卷〉第3 至4 頁）。
２、於97年10月6 日警詢時供稱：前開二個帳戶於97年9 月5 日
    23時許在中和市○○路○ 段特力屋地下室2 樓遺失，伊疑似
    放在機車置物箱內，於上班時要拿東西發現找不到，當時沒
    有立即報案，伊先請家人幫伊找，9 月8 日確定遺失時才報
    案且打電話掛失云云（詳見丙○97年度偵字第29811 號偵查
    卷〈下稱97偵29811 卷〉第4 頁）。
３、於97年10月21日偵訊時供稱：該二個帳戶存摺、提款卡放在
    機車置物箱，於97 年9月5 日始發現不見，是在中和中山路
    2 段特力屋附近遺失，沒有報警或掛失，直到97年9 月8 日
    才報警；（問：他人為何知道你的密碼？）伊不清楚；伊沒
    有將帳戶提供或交給他人使用；97年9 月5 日伊將上開二帳
    戶刷本子，提款卡本身帶在身上，當時以為東西放在家裡云
    云（詳見丙○97偵27885 卷第20至21頁）。
４、於97年10月31日警詢時供稱：前揭中國信託銀行帳戶係於97
    年9 月5 日晚上7 、8 時許，在中和市○○路○ 段威力廣場
    地下2 樓停車場發現遭竊嫌竊取伊置於機車置物箱內之該帳
    戶存摺及提款，伊係於同日下午2 時30分許將該機車停放在
    該處，而伊於當天上午，曾至中和市○○路○ 段之中國信託
    補摺機補錄存摺，且伊於同日下午2 時30分許在同一棟樓上
    班，所以伊確定伊停車時間是在同日下午2 時30分前不久，
    且該存摺確係放在機車置物箱內，而同日還沒下班前伊曾打
    電話詢問家人該帳戶存摺並沒有放在家中，所以伊確定該帳
    戶之存摺及提款卡於伊停放機車時，確是放在機車置物箱內
    ；（問：為何於下班前，尚未得知該帳戶之存摺及提款卡遭
    竊，即反常先撥打電話詢問家人？）無心問到；該帳戶之提
    款卡密碼是伊出生年月日6 碼，伊並沒有登載在存摺及提款
    卡上；伊沒有其他足資暴露伊年籍資料之證件遭竊；伊不清
    楚為何不法集團得以正確鍵入該提款卡密碼云云（詳見臺灣
    桃園地方法院檢察署〈下稱桃檢〉97年度偵字第25032 號偵
    查卷〈下稱97偵25032 卷〉第4 至5 頁）。
５、於本院98年3 月12日準備程序時供稱：因伊於8 月份辦理貸
    款時，有將該帳戶密碼告訴對方，存摺及提款卡是在9 月份
    遺失云云（詳見本院98年度簡上字第123 號卷〈下稱98簡上
    123 卷〉第15頁）。
６、於本院98年5 月21日審理時供稱：8 月份，伊為了跟銀行借
    貸，在網路上看到借貸之資料而留個人資料，對方跟伊連絡
    ，對方要伊匯手續費，伊從中國信託匯出5 萬元，伊帳戶內
    原來沒有錢，是向朋友借5 萬元存到中國信託帳戶內，分3
    至4 次存進去，之後再分3 至4 次匯出去，本來說手續費3,
    000 元，之後又說其他狀況要伊陸續匯錢，伊一直到9 月5
    日才報案，因為銀行說帳戶被列為警示帳戶；伊匯5 萬元後
    跟詐欺集團連絡，問他伊匯的錢是否已撥到伊帳戶，因為伊
    去銀行登錄機刷本子，發現錢一直沒有下來，但他們都沒有
    接電話，伊打電話給富邦銀行營運部問有無此事，他們說沒
    有，伊才發現被騙，這段期間是從8 到9 月，9 月5 日才發
    現帳戶不見，9 月8 日才主動去南勢派出所報警處理；（問
    ：為何要把二本存摺及提款卡一併帶出去？）為了要刷本子
    查看有無匯款進去這二個帳戶，因伊把這二個帳戶及密碼提
    供給詐欺集團，請他們撥款，因為他告訴伊除了中國信託帳
    戶外，還有無其他帳戶，伊跟他們說國泰世華銀行帳戶，因
    伊一開始是提供中國信託帳戶，後來他們又說要其他帳戶供
    查詢信用；伊也不知道為何詐欺集團知道密碼云云（詳見本
    院98簡上123 卷第37至38頁）；嗣經本院提示前揭中國信託
    帳戶交易往來明細（本院98簡上123 卷第28頁）後，被告卻
    供稱：（以紅筆打勾註記被告匯款給詐欺集團）97年8 月29
    日伊存現金1 萬，97年9 月1 日存現金1 萬元，97年9 月2
    日存現金1 萬1 千元；（問：與你剛才所述不同，有何意見
    ？）另外還有被騙2 萬元，伊請朋友由他帳戶轉帳給詐欺集
    團，不是從中國信託帳戶；轉出去的有二個帳號，第一個是
    他們說富邦銀行會計人員帳戶，第二個帳戶是因為他們說會
    計人員有事出國，須要匯款到富邦銀行人員其他帳戶，伊用
    AT M轉帳；伊沒有跟警察說伊被騙的情節，因為他們只有問
    乙○○案件，他們沒有阻止伊說，當時伊沒有想過這是同一
    件事云云（詳見本院98簡上123 卷第38至38頁反面）。
７、是以，被告究係於何時及如何發現前開二個帳戶之存摺、提
    款卡遺失？被告供述前後顯有不一，且被告供述其於97年8
    月份遭詐騙匯款情狀，亦核與前開中國信託銀行帳戶交易往
    來明細所示之內容迥異，況苟欲向銀行申請辦理貸款者，何
    需提供帳戶之提款卡密碼予對方？又縱認被告因而提供該帳
    戶之提款卡密碼予對方，然依被告所述其並未交付該提款卡
    予對方，則對方何需知悉該帳戶提款卡密碼？此均與常情相
    悖，則被告辯稱：前開帳戶之存摺、提款卡遺失云云，係屬
    推諉卸責之詞，不足採信。故承前所述，前開二個帳戶之存
    摺、提款卡及密碼由被告交付予真實姓名年籍資料不詳之人
    之事實，洵堪認定屬實。
(四)、另參酌被告係高中畢業且有工作經驗之成年人，業據被告陳
    明在卷，其對於將帳戶之提款卡及密碼交予他人而可能供作
    不法使用，依其智識程度，應當有所知悉，又金融帳戶事關
    個人財產權益之保障，其專有性甚高，除非本人或與本人親
    密關係者，難認有何理由可自由流通使用該存摺，且一般人
    均有妥為保管及防止他人任意使用之認識，縱特殊情況偶須
    交付他人使用，亦必深入瞭解他人用途暨其合理性，始予提
    供；而該等專有物品如落入不明人士手中，如未加以闡明正
    常用途，極易被利用為詐騙或其他與財產犯罪有關之工具，
    此乃依一般生活認知所易於體察之常識，而有犯罪意圖者，
    非有正當理由，竟徵求他人提供帳戶，客觀上可預見其目的
    ，多係欲藉該帳戶取得不法犯罪所得，且隱匿帳戶內資金之
    實際取得人之身分，以逃避追查，被告為智識程度正常之成
    年人，自無不知之理，其對向其收取帳戶之人不自己開立帳
    戶卻收取他人金融機構帳戶之舉，豈能無疑？是被告將其所
    有上開帳戶提供予他人使用，雖被告未必對於該收受帳戶犯
    罪集團成員之詐欺對象、手法等內容知之甚詳，惟其應可得
    預見系爭帳戶有可能遭該犯罪集團持以做為詐騙他人款項犯
    罪所用之帳戶，並執為防止司法機關追查詐騙集團成員本身
    而使用之工具，然其對該可能發生之幫助詐欺犯罪事實仍予
    漠視，並執意將其所有上開帳戶存摺、提款卡及密碼等物交
    付他人使用，顯見被告確有幫助該真實姓名年籍不詳之成年
    男子所屬之詐欺集團利用其金融機構帳戶向被害人詐欺取財
    之不確定故意及行為甚明。
(四)、綜上所述，被告交付前揭其所有之國泰世華銀行及中國信託
    銀行帳戶之存摺、提款卡、密碼予他人，主觀上已預見有幫
    助他人詐欺取財之可能性，且客觀上確有提供上揭二帳戶之
    存摺、提款卡及密碼資料之行為，則其確有幫助詐欺取財之
    不確定故意之事實，足堪認定屬實。故本件事證明確，被告
    犯行洵堪認定，應予依法論科。
二、按幫助犯之成立，主觀上行為人須有幫助故意，客觀上須有
    幫助行為，意即需對於犯罪與正犯有共同之認識，而以幫助
    之意思，對於正犯資以助力，而未參與實施犯罪之行為者而
    言（最高法院75年度臺上字第1509號、88年度臺上字第1270
    號判決意旨同此見解）。本件被告將其所有之前揭二個銀行
    帳戶存摺、提款卡及密碼交予不詳人士所屬犯罪集團用以詐
    騙被害人戊○○、乙○○、甲○○匯入金錢，顯係基於幫助
    該犯罪集團犯詐欺取得財之犯意，且所為提供帳戶之行為非
    屬前開詐欺取財犯行之構成要件行為，足見被告係以幫助他
    人犯罪之意思，而參與犯罪構成要件以外之行為。核被告所
    為，係犯刑法第30條第1 項前段、第339 條第1 項之幫助詐
    欺取財罪。又被告以一提供前揭二個帳戶之存摺、提款卡、
    密碼之幫助行為，同時幫助詐欺集團成員詐得被害人戊○○
    、乙○○、甲○○之財物，係一行為而觸犯三個幫助詐欺取
    財罪，為想像競合犯，應從一重之幫助詐欺取財罪處斷。雖
    檢察官聲請簡易判決處刑意旨未論及被告提供其所開立之中
    國信託銀行帳戶之存摺、提款卡及密碼幫助該詐欺集團成員
    詐欺被害人甲○○之部分，惟此部分與檢察官原聲請簡易判
    決處刑部分（即被告提供其所開立之國泰世華銀行及中國信
    託銀行帳戶幫助該詐欺集團成員詐騙被害人戊○○及乙○○
    部分），為想像競合犯之裁判上一罪關係，依審判不可分之
    原則，自為聲請簡易判決處刑效力所及，且經桃檢以98偵53
    5 號移送併案審理，本院自得併予審理，附此敘明。又被告
    基於幫助之犯意而為非屬詐欺取財犯行之構成要件行為，為
    幫助犯，爰依刑法第30條第2 項之規定，按正犯之刑減輕之
    。
三、原審以被告罪證明確，予以論罪科刑，固非無見。惟被告除
    交付前揭國泰世華銀行及中國信託銀行帳戶之存摺、提款卡
    及密碼，供詐欺集團詐騙被害人戊○○及乙○○外，同時交
    付前揭中國信託銀行帳戶之存摺、提款卡及密碼，供詐欺集
    團詐騙被害人甲○○，而觸犯幫助詐欺取財罪名，且為檢察
    官聲請簡易判決處刑效力所及，業如前述，原審未及審酌，
    自有未恰。而被告猶持前開辯解否認幫助詐欺取財之犯行，
    提起上訴，為無理由，已如前述，但原審判決既有上開可議
    之處，自應由本院管轄之第二審合議庭予以撤銷改判。
四、爰審酌被告將存摺、提款卡、密碼等物提供予他人使用，助
    長他人犯罪，增加被害人尋求救濟及偵查犯罪機關查緝犯罪
    之困難，危害被害人財產安全及社會治安，類此行為已嚴重
    損及社會治安，並斟酌其犯罪之動機、目的、手段、被害人
    所受損害，以及其犯後否認犯行之態度等一切情狀，量處如
    主文第2項 所示之刑，併予諭知易科罰金之折算標準，以資
    儆懲。
據上論斷，應依刑事訴訟法第455 條之1 第1 項、第3 項、第36
9 條第1 項前段、第364 條、第299 條第1 項前段，刑法第339
條第1 項、第55條、第30條第1 項前段、第2 項、第41條第1 項
前段，刑法施行法第1 條之1 第1 項、第2 項前段，判決如主文
。
本案經檢察官江祐丞到庭執行職務。
中    華    民    國    98    年    6     月    4     日
                  刑事第十七庭  審判長法  官  林淑婷
                                      法  官  邱景芬
                                      法  官  饒金鳳
以上正本證明與原本無異。
本件不得上訴。
                                      書記官  王春森
中    華    民    國    98    年    6     月    4     日
附錄本案論罪科刑法條全文：
中華民國刑法第339 條：
意圖為自己或第三人不法之所有，以詐術使人將本人或第三人之
物交付者，處5 年以下有期徒刑、拘役或科或併科1,000 元以下
罰金。
以前項方法得財產上不法之利益或使第三人得之者，亦同。
前二項之未遂犯罰之。
附表：
 ┌──┬───┬─────┬────────┬───────┬─────┬─────────┐
 │編號│被害人│時      間│ 詐  騙  內  容 │匯  款  情  形│金      額│備              註│
 │    │      │          │                │              │（新臺幣）│  （證 據 出 處） │
 ├──┼───┼─────┼────────┼───────┼─────┼─────────┤
 │ 1  │戊○○│97年9月3日│詐騙集團成員自稱│(1)97年9 月5 日│4,000元   │1.被害人戊○○於警│
 │    │      │晚上11時許│「雅希」並佯稱：│  晚上7 時27分│6,000元   │  詢時之指訴（丙○│
 │    │      │，上網交友│約見面交友，但須│  、8 時13分許│          │  97偵29811 卷第9 │
 │    │      │聊天      │先匯錢借貸或繳交│  ，由戊○○所│          │  至10頁）        │
 │    │      │          │保證金云云      │  開立之臺北富│          │2.跨行交易紀錄查詢│
 │    │      │          │                │  邦商業銀行帳│          │  1 紙、臺北富邦銀│
 │    │      │          │                │  號0000000000│          │  行自動櫃員機交易│
 │    │      │          │                │  605號帳戶以A│          │  明細表2 紙、中國│
 │    │      │          │                │  TM轉帳匯款至│          │  信託自動櫃員機交│
 │    │      │          │                │  丁○○所開立│          │  易明細表4 紙、國│
 │    │      │          │                │  之國泰世華商│          │  泰世華銀行自動櫃│
 │    │      │          │                │  業銀行中和分│          │  員機交易明細表1 │
 │    │      │          │                │  行帳號045500│          │  紙、臺北縣政府警│
 │    │      │          │                │  241792號帳戶│          │  察局板橋分局板橋│
 │    │      │          │                ├───────┼─────┤  派出所受理各類案│
 │    │      │          │                │(2)97年9 月6 日│13,000元  │  件紀錄表1 份、臺│
 │    │      │          │                │  凌晨0 時25、│1,000元   │  北縣政府警察局板│
 │    │      │          │                │  27、28、36分│1,000元   │  橋分局板橋派出所│
 │    │      │          │                │  ，由前揭蔡志│1,000元   │  受理詐騙帳戶通報│
 │    │      │          │                │  成帳戶以ATM │          │  警示簡便格式表2 │
 │    │      │          │                │  轉帳匯款至黃│          │  紙、臺北縣政府警│
 │    │      │          │                │  宇豪所開立之│          │  察局板橋分局板橋│
 │    │      │          │                │  中國信託商業│          │  派出所受理刑事案│
 │    │      │          │                │  銀行雙和分行│          │  件報案三聯單1 紙│
 │    │      │          │                │  帳號00000000│          │  、內政部警政署反│
 │    │      │          │                │  69604號帳戶 │          │  詐騙案件紀錄表1 │
 │    │      │          │                ├───────┼─────┤  紙（同卷第11至14│
 │    │      │          │                │小          計│26,000元  │  、16至20頁）    │
 │    │      │          │                │              │          │3.國泰世華商業銀行│
 │    │      │          │                │              │          │  中和分行97年9 月│
 │    │      │          │                │              │          │  23日（97）國世中│
 │    │      │          │                │              │          │  和字第121 號函暨│
 │    │      │          │                │              │          │  其所附之丁○○所│
 │    │      │          │                │              │          │  開立之帳號045500│
 │    │      │          │                │              │          │  241792號帳戶之開│
 │    │      │          │                │              │          │  戶暨全部交易往來│
 │    │      │          │                │              │          │  明細資料，及中國│
 │    │      │          │                │              │          │  信託商業銀行股份│
 │    │      │          │                │              │          │  有限公司97年9 月│
 │    │      │          │                │              │          │  22 日 中信銀集作│
 │    │      │          │                │              │          │  字第97510464號函│
 │    │      │          │                │              │          │  暨其所附之丁○○│
 │    │      │          │                │              │          │  所開立之帳號0130│
 │    │      │          │                │              │          │  000000000 號帳戶│
 │    │      │          │                │              │          │  相關資料、97年10│
 │    │      │          │                │              │          │  月3 日中信銀集作│
 │    │      │          │                │              │          │  字第97510799號函│
 │    │      │          │                │              │          │  暨其所附之丁○○│
 │    │      │          │                │              │          │  所開立之帳號0130│
 │    │      │          │                │              │          │  000000000 相關資│
 │    │      │          │                │              │          │  料各1 份（同卷第│
 │    │      │          │                │              │          │  6 至8 、21至33頁│
 │    │      │          │                │              │          │  ）              │
 │    │      │          │                │              │          │5.中國信託商業銀行│
 │    │      │          │                │              │          │  股份有限公司98年│
 │    │      │          │                │              │          │  3 月23日中信銀字│
 │    │      │          │                │              │          │  第00000000000000│
 │    │      │          │                │              │          │  號函暨丁○○所開│
 │    │      │          │                │              │          │  立之帳號00000000│
 │    │      │          │                │              │          │  69604 號帳戶相關│
 │    │      │          │                │              │          │  資料1 份（本院98│
 │    │      │          │                │              │          │  簡上123 號卷22至│
 │    │      │          │                │              │          │  29頁）          │
 ├──┼───┼─────┼────────┼───────┼─────┼─────────┤
 │ 2  │乙○○│97年9月5日│詐欺集團成員自稱│(1)97年9 月5 日│24,999元  │1.被害人乙○○於警│
 │    │      │晚上6 時48│網路拍賣賣家「法│  晚上7 時39分│          │  詢時之指訴（丙○│
 │    │      │分許，網路│國娃娃」並佯稱：│  許，在臺中市│          │  97偵2788卷第6 至│
 │    │      │拍賣匯款  │乙○○匯款操作錯│  文心路與甘肅│          │  8頁）           │
 │    │      │          │誤致設定為分期帳│  路口匯豐銀行│          │2.匯豐銀行自動櫃員│
 │    │      │          │戶云云          │  ，以ATM轉帳 │          │  機交易明細表、內│
 │    │      │          │                │  匯款至丁○○│          │  政部警政署反詐騙│
 │    │      │          │                │  所開立之國泰│          │  諮詢專線紀錄表、│
 │    │      │          │                │  世華商業銀行│          │  臺中縣警察局清水│
 │    │      │          │                │  中和分行帳號│          │  分局清水派出所受│
 │    │      │          │                │  000000000000│          │  理詐騙帳戶通報警│
 │    │      │          │                │  號帳戶      │          │  示簡便格式表各1 │
 │    │      │          │                ├───────┼─────┤  份（同卷第9 、12│
 │    │      │          │                │(2)同日晚上8 時│29,999元  │  至13、16頁）    │
 │    │      │          │                │  39分，在上開│          │3.上開國泰世華商業│
 │    │      │          │                │  地點，以ATM │          │  銀行函覆暨該帳戶│
 │    │      │          │                │  轉帳匯款至國│          │  資料            │
 │    │      │          │                │  泰世華商業銀│          │                  │
 │    │      │          │                │  行帳號034505│          │                  │
 │    │      │          │                │  463635號帳戶│          │                  │
 ├──┼───┼─────┼────────┼───────┼─────┼─────────┤
 │ 3  │甲○○│97年8 月13│詐欺集團成員佯稱│(1)97年8 月13日│12,382元  │1.被害人甲○○於警│
 │    │      │日下午3 時│：可以援交，但須│  晚上6 時35分│          │  詢時之指訴（桃檢│
 │    │      │許，上網交│先確認身分云云  │  許，以ATM 轉│          │  97年度偵字第2503│
 │    │      │友聊天    │                │  帳匯款至徐偉│          │  2 號偵查卷第9 至│
 │    │      │          │                │  詠（其涉犯詐│          │  10頁反面）      │
 │    │      │          │                │  欺案件，由檢│          │2.中國信託自動櫃員│
 │    │      │          │                │  察官另行偵辦│          │  機交易明細表5 紙│
 │    │      │          │                │  ）所開立之華│          │  、第一銀行自動櫃│
 │    │      │          │                │  南商業銀行高│          │  員機交易明細表2 │
 │    │      │          │                │  雄三民分行帳│          │  紙、彰化銀行自動│
 │    │      │          │                │  號0000000000│          │  櫃員機交易明細表│
 │    │      │          │                │  16號帳戶    │          │  3 紙、桃園縣政府│
 │    │      │          │                ├───────┼─────┤  警察局平鎮分局平│
 │    │      │          │                │(2)97年月15日下│60,000元  │  鎮派出所受理詐騙│
 │    │      │          │                │  午4 時44分、│29,000元  │  帳戶通報警示簡便│
 │    │      │          │                │  5 時24分許，│          │  格式表5 紙、內政│
 │    │      │          │                │  以ATM 轉帳匯│          │  部警政署反詐騙案│
 │    │      │          │                │  款至張桂菁（│          │  件紀錄表2 份（同│
 │    │      │          │                │  其涉犯詐欺案│          │  卷第11至17頁）  │
 │    │      │          │                │  件，由檢察官│          │3.前開中國信託商業│
 │    │      │          │                │  另行偵辦）所│          │  銀行函覆暨該帳戶│
 │    │      │          │                │  開立之彰化商│          │  資料            │
 │    │      │          │                │  業銀行北港分│          │                  │
 │    │      │          │                │  行帳號006131│          │                  │
 │    │      │          │                │  0000000000號│          │                  │
 │    │      │          │                │  帳戶        │          │                  │
 │    │      │          │                ├───────┼─────┤                  │
 │    │      │          │                │(3)97年9 月5 日│30,000元  │                  │
 │    │      │          │                │  下午2 時7 、│30,000元  │                  │
 │    │      │          │                │  10、11、13分│30,000元  │                  │
 │    │      │          │                │  許，以ATM 轉│10,000元  │                  │
 │    │      │          │                │  帳匯款至黃宇│          │                  │
 │    │      │          │                │  豪所所開立之│          │                  │
 │    │      │          │                │  中國信託商業│          │                  │
 │    │      │          │                │  銀行雙和分行│          │                  │
 │    │      │          │                │  帳號00000000│          │                  │
 │    │      │          │                │  69604號帳戶 │          │                  │
 │    │      │          │                ├───────┼─────┤                  │
 │    │      │          │                │(4)97年9 月5 日│97,000 元 │                  │
 │    │      │          │                │  下午2 時44、│3,000元   │                  │
 │    │      │          │                │  51分許，以AT│          │                  │
 │    │      │          │                │  M 轉帳匯款至│          │                  │
 │    │      │          │                │  羅績德（其涉│          │                  │
 │    │      │          │                │  犯詐欺案件，│          │                  │
 │    │      │          │                │  由檢察官另行│          │                  │
 │    │      │          │                │  偵辦）所開立│          │                  │
 │    │      │          │                │  之第一商業銀│          │                  │
 │    │      │          │                │  行苗栗分行帳│          │                  │
 │    │      │          │                │  號0000000000│          │                  │
 │    │      │          │                │  0號帳戶     │          │                  │
 │    │      │          │                ├───────┼─────┤                  │
 │    │      │          │                │(5)97年9 月5 日│94,000元  │                  │
 │    │      │          │                │  下午3 時20分│          │                  │
 │    │      │          │                │  ，以ATM 轉帳│          │                  │
 │    │      │          │                │  匯款至羅績德│          │                  │
 │    │      │          │                │  （其涉犯詐欺│          │                  │
 │    │      │          │                │  案件，由檢察│          │                  │
 │    │      │          │                │  官另行偵辦）│          │                  │
 │    │      │          │                │  所開立之彰化│          │                  │
 │    │      │          │                │  商業銀行南臺│          │                  │
 │    │      │          │                │  中分行帳號00│          │                  │
 │    │      │          │                │  000000000000│          │                  │
 │    │      │          │                │  00號帳戶    │          │                  │
 ├──┼───┴─────┴────────┴───────┴─────┴─────────┤
 │合計│前揭丁○○所開立之國泰世華銀行帳戶（即編號1(1)、2(1)）之金額： 34,999元               │
 │    │前揭丁○○所開立之中國信託銀行帳戶（即編號1(2)、3(3)）之金額：116,000元               │
 │    │───────────────────────────────────────      │
 │    │                                                            150,999元               │
 └──┴──────────────────────────────────────────┘


司法院資訊處製作；財團法人民間司法改革基金會備份。
